【裁判字號】    97,交聲,145
【裁判日期】    970303
【裁判案由】    交管條例聲異
【裁判全文】
臺灣板橋地方法院交通事件裁定         97年度交聲字第145號
原處分機關  交通部公路總局臺北區監理所板橋監理站
異  議  人
即受處分人  甲○○
上列受處分人因違反道路交通管理處罰條例案件，對於交通部公
路總局臺北區監理所板橋監理站於民國九十七年一月十四日所為
之板監裁字裁四一－Ｃ00000000號裁決處分，聲明異議
，本院裁定如下：
  主  文
異議駁回。
    理  由
一、原處分意旨略以：異議人即受處分人甲○○於民國九十六年
    十一月二十五日十五時十七分許，駕駛車號Ｍ九Ｂ－○五二
    號重型機車，在臺北縣土城市○○街、廣興街口，因闖紅燈
    後拒絕停車接受員警稽查而逃逸（「行經有燈光號誌管制之
    交岔路口闖紅燈」部分詳見本院九十七年度交聲字第一三四
    號案件），經臺北縣政府警察局土城分局廣福派出所員警以
    北縣警交字第Ｃ00000000號舉發違反道路交通管理
    事件通知單逕行舉發，受處分人於應到案日期前提出申訴，
    經查證違規行為屬實，乃於九十七年一月十四日以板監裁字
    裁四一－Ｃ00000000號違反道路交通管理事件裁決
    書裁決之，依道路交通管理處罰條例第六十條第一項、第六
    十三條第一項第一款（裁決書漏載「第一項第一款」）規定
    ，裁處受處分人罰鍰新臺幣（下同）三千元，並記違規點數
    一點。
二、異議意旨略以：舉發通知單經過塗改，違規事實欄所載廣明
    街、廣興街口並無紅綠燈設置，也看不到警察所站位置，且
    罰單未附照片，申訴後違規地點又經修改，故聲明異議，請
    求撤銷原處分云云。
三、按汽車駕駛人，行經有燈光號誌管制之交岔路口闖紅燈者，
    處新臺幣一千八百元以上五千四百元以下罰鍰，道路交通管
    理處罰條例第五十三條第一項定有明文；汽車駕駛人，駕駛
    汽車有違反本條例之行為，經交通勤務警察或依法令執行交
    通稽查任務人員制止時，不聽制止或拒絕停車接受稽查而逃
    逸者，除按各該條規定處罰外，處新臺幣三千元以上六千元
    以下罰鍰，並記違規點數一點，同條例第六十條第一項、第
    六十三條第一項第一款分別定有明文。又所謂「汽車」，係
    指在道路上不依軌道或電力架線而以原動機行駛之車輛（包
    括機器腳踏車），同條例第九十二條第一項所授權訂立之道
    路交通安全規則第二條第一項第一款亦有明文規定，故機車
    駕駛人如有上開違規情形，亦有該處罰規定之適用。次按汽
    車駕駛人有不服指揮稽查而逃逸之情形，當場不能或不宜攔
    截製單舉發者，得對汽車所有人逕行舉發處罰，上開條例第
    七條之二第一項第四款亦有規定。
四、經查：
    (一)本件異議人即受處分人甲○○駕駛車號Ｍ九Ｂ－○五二號
      重型機車，在臺北縣土城市○○街、廣興街口，經臺北縣
      政府警察局土城分局廣福派出所執勤員警認有闖紅燈後拒
      絕停車接受員警稽查而逃逸，且當場不能或不宜攔截製單
      舉發，而以北縣警交字第Ｃ00000000號舉發違反
      道路交通管理事件通知單逕行舉發等情，有上開舉發通知
      單一紙在卷可憑。
    (二)又本件舉發經過情形，據當時負責執勤之員警乙○○於九
      十七年二月二十五日到庭具結證稱：「（北縣警交字第Ｃ
      00000000號舉發通知單）是我開的，我有資料要
      呈報給鈞院，現場圖中，有Ｐ１是我的位置、Ｐ２是另外
      一位警員所站的位置，那時Ｍ九Ｂ－○五二的機車從廣興
      、德興街口紅燈左轉，我與另一位警員在廣明、廣興街口
      攔查，該車遇警攔查，非但不停車，還加速逃逸，路線就
      如我所附的現場圖所述。」、「我親眼看到Ｍ九Ｂ－○五
      二號機車紅燈左轉。」、「我有上前拿出交管棒，還有吹
      哨，因為他有閃避的動作，他先看到另外一位員警，然後
      有閃躲如我所畫的現場圖，就是往路的右側偏，然後看到
      我之後又往左邊偏，然後我記下車牌，我與另外員警記下
      同一車牌，我們有核對，回派出所後才開單的，另外還有
      調資料才開單，現場先寫闖紅燈的行單，車牌號碼是抄在
      罰單上面，然後再回派出所調資料。」、「廣明、德興街
      口確實沒有紅綠燈，我當時筆誤，已經有更正，異議人當
      時確實有違規，是從德興街左轉廣興街口，我當時寫錯了
      ，所以有塗改，但確實左轉廣興街。」、「員警站的位子
      可以看到紅綠燈，該紅綠燈是廣興、德興街口，因為廣興
      街與德興街是Ｔ字型路口，廣興街直行是綠燈，德興街就
      是紅燈，當時看到Ｍ九Ｂ－○五二違規時，廣興街紅綠燈
      是綠燈。」、「異議人收到的罰單是當時筆誤，不是後來
      才改的、異議人收到時就是塗改過後的，我們不可能把當
      事人申訴之後再拿回來塗改。」等語，而異議人亦到庭陳
      稱：「我也沒有經過廣興街、德興街路口。」、「我那天
      有騎車經過廣福街但沒有去廣興、德興街口。」、「我經
      過的是德興街，但罰單上說，我是在廣明街違規，我有從
      廣明街左轉廣興街，罰單被改成德興街左轉廣興街，我有
      經過廣興街，但我不是德興街左轉廣興街。」等語，有本
      院訊問筆錄及證人提出之違規現場圖一紙在卷可憑。按異
      議人針對當時究竟係由廣福街、廣明街抑或德興街左轉廣
      興街如此重要情節，陳述反覆不一，其所述是否真實，已
      非無疑；況本件值勤員警對於舉發經過已結證陳述如前，
      其與異議人毫無怨懟，自無自陷於偽證罪之追訴而構詞誣
      賴異議人之理，證人證言應堪信實。復參酌舉發通知單上
      違規地點欄亦記載「土城市○○○○○街口」，與證人上
      開所述相符，足認違規事實欄所載之「廣明左轉廣興」應
      屬誤繕，是異議人前開辯解，要屬諉責之詞，洵不足採，
      其當有駕車闖紅燈後拒絕停車接受員警稽查而逃逸之違規
      情事，堪以認定。
    (三)綜上所述，本件違規事證明確，異議人於應到案日期前提
      出申訴，原處分機關據以援引道路交通管理處罰條例第六
      十條第一項、第六十三條第一項第一款及違反道路交通管
      理事件統一裁罰基準表規定，裁處其罰鍰三千元，並記違
      規點數一點，並無違誤或不當，本件異議為無理由，應予
      駁回。
五、據上論斷，應依道路交通案件處理辦法第十九條，裁定如主
    文。
中    華    民    國    97    年    3     月    3     日
                  交通法庭    法  官    絲鈺雲
以上正本證明與原本無異
如不服本裁定應於送達後5日內向本院提出抗告狀
                              書記官    周玉茹
中    華    民    國    97    年    3     月    3     日


司法院資訊處製作；財團法人民間司法改革基金會備份。
